# 同一控制下企业合并

提问人：76349073 时间：2016-04-11 21:54:36
B,C都为A的子公司，本年度A公司将B公司卖给C公司，本年度C公司要编制合并报表，是否需要进行追溯调整上年数，A公司是否需要在C公司进行追溯调整的基础上编制合并报表表并追溯调整上年数？

回答人：chenyiwei
1 、C的合并报表需根据同一控制下合并的要求，自B、C同时处于A的最终控制下的最早时点开始将B纳入合并报表范围，并调整前期比较数据。 2 、A在编制合并报表时，需就B的年初至重组日净利润和现金流量在A、B双方合并报表层面的重复反映问题进行调整。

提问人：76349073 时间：2016-04-12 19:37:16
再请教下，如果要编制A公司的合并报表，是否是先编制C公司合并报表，再汇总C的合并报表和A的单家报表数据，再进行合并抵消从而完成A公司合并报表的编制？

回答人：chenyiwei
也可以。实际上方法可以多种多样，看个人习惯。保证最后结果正确即可。

提问人：lxspw7 时间：2016-08-04 15:00:04
陈老师，请问一下同一控制下的企业合并，对报告期的追溯调整，资产负债进行合并，被合并方的净资产调整资本公积，需要将被合并方的留存收益还原吗？怎么还原？盈余公积也需要还原吗？因为盈余公积不还原的话，合并中未分配利润就会包含子公司的盈余公积，是不是在附注中未分配利润表中加一行其他转入给与体现。另外我在合并日确认对子公司的长期股权投资中，支付对价与子公司净资产账面价值的差额为资本公积，这部分需要还原吗？还是按报告期其他年度处理原则一致。

回答人：chenyiwei
此问题已经讨论过多次，请搜索本版面上对此问题的讨论。我以前介绍过最简单的合并方法。对子公司的盈余公积，建议还原到合并报表的未分配利润中，与合并报表层面一般不单独体现子公司盈余公积的做法一致。

提问人：cherishfei 时间：2016-08-14 17:04:12
陈版并各位大侠：案例：A公司持有B公司60%股份，A公司实际控制人通过收购方式于 2015 年 4 月持有C公司51%股份（构成控制），现C公司发行股份购买A及其他自然人持有的B公司全部股份， 2015 年 11 月完成收购，构成同一控制下企业合并。问题：现在出具A公司的母公司及合并报表，编制比较报表时，是否要确认少数股东权益？比较报表中A对B的长投要如何处理？急！

回答人：chenyiwei
对A而言，期初持有B60％的股权并形成控制，后换为C的股份，这一过程中在合并报表层面应按《企业会计准则第 33 号——合并财务报表（ 2014 年修订）》第五十条的规定处理，确认处置损益。在编制处置日前的合并报表时，对B的 40 ％股权需列报为少数股东权益。

提问人：西楼看月 时间：2016-11-30 05:19:26
请教陈版，a公司股东两人，一个为b 公司，一个为c自然人，b公司的主要股东实际控制人为c自然人，c要把持有a的股份转让给b，是否属于统一控制下企业合并，如属于，转让对价能否按照账面价值转让，不产生所得，a公司存在房屋土地，公允价值高于账面价值。如果另有d小股东，又当如何？谢谢

回答人：chenyiwei
对B而言，从C取得A的控制权，参与合并各方在合并前后同受C控制且控制非暂时性，因此属于同一控制下合并。但能否按账面价值转让的问题更多地取决于税务上对交易合理性的认定。如果B有非关联小股东，则要考虑交易条件的公允性问题，否则会被质疑为与少数股东之间的利益输送。 《股权转让所得个人所得税管理办法(试行)》（国家税务总局公告 2014 年第 67 号）中对税务机关可核定股权转让收入的情形、核定方法等做出了具体规定，可以参考。